【裁判字號】    98,上訴,4457
【裁判日期】    981111
【裁判案由】    毒品危害防制條例
【裁判全文】
臺灣高等法院刑事判決                98年度上訴字第4457號
上  訴  人
即  被  告  甲○○
                    （現另案於臺灣桃園監獄執行）
上列上訴人因違反毒品危害防制條例案件，不服臺灣桃園地方法
院98年度審訴字第2107號，中華民國98年9月30日第一審判決（
起訴案號：臺灣桃園地方法院檢察署98年度毒偵字第2845號），
提起上訴，本院判決如下：
    主  文
上訴駁回。
    理  由
一、按「依本編（協商程序）所為之科刑判決，不得上訴。但有
    第455條之4第1項第1款、第2款、第4款、第6款、第7款所定
    情形之一，或協商判決違反同條第2項之規定者，不在此限
    。」刑事訴訟法第455條之10第1項定有明文。次按「協商判
    決之上訴，除本編有特別規定外，準用第3編第1章及第2章
    之規定。」「第二審法院認上訴有不合法律上程式或法律上
    不應准許，或其上訴權已喪失之情形者，應以判決駁回之。
    」此觀刑事訴訟法第455條之11第1項、第367條前段至明。
    準此，協商程序所為之科刑判決，除有刑事訴訟法第455條
    之4第1項第1款：於法院協商訊問程序終結前，被告撤銷協
    商合意或檢察官撤回協商聲請者；第2款：被告協商之意思
    非出於自由意志者；第4款：被告所犯之罪非第455條之2第1
    項所定得以協商判決者；第6款：被告有其他較重之裁判上
    一罪之犯罪事實者；第7款：法院認應諭知免刑或免訴、不
    受理者情形之一，及違反同條第2項「法院應於協商合意範
    圍內為判決；法院為協商判決所科之刑，以宣告緩刑或2年
    以下有期徒刑、拘役或罰金為限」之規定者外，不得上訴。
二、被告甲○○上訴意旨略以：其未施用第二級毒品部分，該部
    分未在協商範圍云云。
三、經查：上訴人即被告甲○○所犯毒品危害防制條例第10條第
    1項施用第一級毒品罪、及第2項施用第二級毒品罪，於98年
    9月16日原審法院行準備程序時坦承不諱，乃經檢察官、被
    告同意於同日行簡式審判程序，於行簡式審判時，檢察官乃
    於同日聲請原審法院同意於審判外進行協商程序，同日檢察
    官與被告達成合意，被告並表示同意協商內容為：「被告所
    犯施用第一級、第二級毒品罪，願受「施用第一級、第二級
    毒品，各處有期徒刑6月、2月，如易科罰金，均以新臺幣1,
    000元折算1日；定應執行有期徒刑6月，如易科罰金，以新
    臺幣1,000元折算1日。」，並經被告簽名在案（見原審卷第
    23頁），原審法院並依法當庭告知被告認罪之罪名，及「一
    、如適用協商程序判決，上訴人喪失受法院依通常程序公開
    審判、保持緘默、與證人對質或詰問證人之權利。二、法院
    如依協商程序合意而為判決時，除有刑事訴訟法第455條之4
    第1項第1款、第2款、第4款、第6款、第7款所定情形之一者
    ，不得上訴」等旨，並經被告表示充分了解原審法院所告知
    之事項，均據被告於筆錄內簽名確認無訛。且法院所踐行之
    訴訟程序均依法律規定，所行協商程序，已充分保護被告之
    權益。原審法院依協商合意範圍內，判決被告「甲○○施用
    第一級毒品，處有期徒刑陸月，如易科罰金，以新臺幣壹仟
    元折算壹日；又施用第二級毒品，處有期徒刑貳月，如易科
    罰金，以新臺幣壹仟元折算壹日。應執行有期徒刑陸月，如
    易科罰金，以新臺幣壹仟元折算壹日。」，核無違誤。被告
    以前揭理由提起上訴，核與刑事訴訟法第455條之10第1項但
    書之要件不符。故本件原審協商判決既無刑事訴訟法第455
    條之10第1項但書所定之情形之一，揆諸首揭說明，自屬不
    得上訴。上訴人提起上訴，為法律上不應准許，應予駁回，
    並不經言詞辯論為之。
據上論斷，應依刑事訴訟法第455條之11第1項、第367條前段、
第372條，判決如主文。
中    華    民    國    98    年    11    月    11    日
                  刑事第一庭審判長法  官  葉騰瑞
                                  法  官  莊明彰
                                  法  官  王炳梁
以上正本證明與原本無異。
不得上訴。
                                  書記官  陳佳伶
中    華    民    國    98    年    11    月    13    日
附錄本案論罪科刑法條全文：
毒品危害防制條例第10條：
施用第一級毒品者，處6月以上5年以下有期徒刑。
施用第二級毒品者，處3年以下有期徒刑。


司法院資訊處製作；財團法人民間司法改革基金會備份。
